# 请教陈版，关于有限责任公司变股份公司的处理

提问人：小幺 时间：2014-02-21 15:11:55
有限公司在申请新三板或四板的时候，需要变更为股份公司，想请教关于净资产的处理问题：一定要将评估后的盈余公积和未分配利润转入资本公积科目吗？可以只将评估净增值转入资本公积科目而保留盈余公积和未分配利润科目吗？因为似乎如果有自然人股东，股份制改造时如果将盈余公积和未分配利润转入资本公积会被视同为分红再投资，需要交个人所得税。请问不转入资本公积可以吗？

回答人：chenyiwei
这个问题讨论过多次。除了专项储备这个特殊项目以外，原有限公司经审计的基准日帐面净资产应全部转入股份有限公司的股本和股本溢价，否则就不是“以经审计的原有限责任公司净资产整体折股变更为股份有限公司”。对於税务问题，一方面税务规定不能成为影响会计处理的理由；另一方面不少地方对IPO和新三板挂牌等有鼓励政策，可建议个人股东咨询当地主管税务机关。